臺灣臺南地方法院新市簡易庭民事判決
                                   110年度新小字第765號
原      告  賓志保全股份有限公司

法定代理人  施明宏  
訴訟代理人  包邦利  
被      告  嘉峯電訊行

法定代理人  謝政仁  
上列當事人間請求給付服務費事件，經本院於民國110年10月27
日言詞辯論終結，判決如下：
    主      文
原告之訴駁回。
訴訟費用新臺幣壹仟元由原告負擔。
    事實及理由
一、按訴狀送達後，原告不得將原訴變更或追加他訴，但擴張或
     減縮應受判決事項之聲明者，不在此限，民事訴訟法第255
     條第1項第3款定有明文。本件原告起訴時原訴之聲明請求
     被告給付金額為新臺幣(下同)48,125元(含遲延利息)，嗣
     於言詞辯論期間對於積欠之保全服務費已不請求，乃變更
     請求金額為35,000元(含遲延利息)，核其所為係縮減應受
     判決事項聲明，自為適法。
二、原告起訴主張：
　㈠被告委由原告提供保全服務，雙方訂立寬頻網路契約說明權
     利義務。當初簽訂服務期間是五年，被告還沒有到期就解
     約，雙方契約應至民國110年11月15日到期，惟被告提前於
     110年7月9日解約，故依雙方契約第19條，被告除需支付拆
     機費5,000元，另依賓志保全股份有限公司施工同意書，備
     註欄約定應給付施材費10,000元，及依契約附件租賃視訊
     系統保養服務證明書第2條約定，給付器材折損費20,000元
     ，合計35,000元。
  ㈡聲明：被告應給付原告35,000元，及自支付命令送達翌日起
     至清償日止，按週年利率百分之5計算之利息。　　　　
三、被告答辯略以：
　㈠被告的繳款方式是年繳，110年3月17日已經匯款22,470元給
     原告，繳付109年11月16日至110年11月15日的服務費，並
     未積欠服務費。被告是經營電信門市，門市在今年五月結
     束營業，結束營業前有通知原告公司不需要使用保全服務
     ，聲請人也在五月底到門市拆除相關的器材設備，拆除的
     時候也沒有說什麼，九月份就突然收到法院的支付命令。
  ㈡伊原本經營三家門市，都是請他們保全，簽這個約的時候只
    剩下一間門市，107年9月5日簽新合約的時候，聲請人有提
    出壹張計算方式，如果以單間門市來計算，年繳22,470元，
    但是聲請人用舊的合約來跟我要現在的錢。 
四、本件原告主張兩造簽訂有保全服務契約，服務期間應於110
     年11月15日屆至，然被告於110年7月9日提前終止服務契約
     ，而有違約事由，及被告終止契約前，尚積欠保全服務費1
     3,125元乙節，業據提出保全服務契約書、賓志保全服務通
     報、操作及聯絡人記錄單、賓志保全股份有限公司施工同
     意書及租賃視訊系統保養服務證明書等件為憑。被告雖不
     否認兩造有保全服務契約及其提前終止契約之事實，但否
     認積欠保全服務費，辯稱：伊因為門市要結束經營，所以
     在5月中旬就通知不需使用保全服務，保全公司也在5月底
     來拆除設備。伊的保全服務費是年繳，110年3月有匯款22,
     470元給原告，繳付到110年11月15日，並未積欠服務費，
     也不同意給付其他費用，請依法判決等語。是本件爭執事
     項厥為：原告請求被告給付拆機費5,000元、施材費10,000
     元及器材折損費20,000元是否公允或有理由？經查：
  ㈠關於原告請求被告給付拆機費5,000元：
　⒈兩造簽訂之保全服務契約第19條固約定「甲方中途毀約或提
    前終止契約而致乙方拆除器材之費用新台幣伍仟元整，亦由
    甲方負擔」，但上開約定之目的，係因保全服務屬於繼續性
    契約，於契約成立之初，業者需負責裝設保全相關器材設備
    ，所費成本不貲，若被告任意提前終止契約，恐使裝設器材
    之投資無法回收，而受有相當之損害，乃有違約之約定。因
    此，違約一方是否須負賠償責任，仍需斟酌違約情節及造成
    損害程度而定。
　⒉實務上提供保全服務之業者，應能預見契約成立有相關成本
    支出及耗損，於成立保全服務之初，至少要求提供一年之保
    全服務期間，常見則以2年或3年作為服務期間。而本件兩造
    約定之保全服務契約長達5年(60個月)，已逾通常契約履行
    期間。且被告係因經營之門市結束營業而提前終止契約，並
    非無故任意終止。及終止時已為契約之第四年第六個月，顯
    逾通常契約履行期間，而無造成原告因器材投資無法回收而
    受損害之可能。況原告終止契約前，已預先支付第五年全年
    度之保全服務費，而有溢付服務費之情狀，對於原告而言，
    難認受有損害，反有溢收服務費之利益。本院斟酌兩造之服
    務契約內容、終止前已履行之程度，及被告之違約未造成原
    告任何實質損害等一切情狀，認原告片面以上開約定，即請
    求被告給付拆機費金5,000元，並非正當，不予准許。
　㈡關於原告請求施材費10,000元及器材折損費20,000元是否有
　  理由？　
　⒈再查，兩造間之保全服務契約，本應由原告負責提供保全服
    務，前往服務地點完成裝設保全服務系統，相關之設備器具
    、材料及人工費用，則為原告應履行之契約責任，於契約屆
    滿或提前終止，前往拆除裝設之保全設備及相關人力，同為
    原告之附隨義務或服務契約之回復原狀，無從認定係屬原告
    之損失，亦與被告無涉而無從請求賠償。本件原告片面依據
    賓志保全股份有限公司施工同意書及租賃視訊系統保養服務
    證明書，要求被告給付施材費10,000元及器材折損費20,000
    元，均屬無據，亦不予准許。
五、綜上所述，原告本於系爭保全服務契約、賓志保全股份有限
    公司施工同意書備註欄之約定及租賃視訊系統保養服務證明
    書第2條，請求被告給付35,000元(含拆機費5,000元、施材
    費10,000元及器材折損費20,000元)，及自支付命令送達翌
    日起至清償日止，按週年利率5％計算之利息，均無理由，應
    予駁回。
六、據上論結，本件原告之訴為無理由，依民事訴訟法第436之2
     3、第436條第2項、第78條、第436條之20，判決如主文。
     　　
中　　華　　民　　國　　110 　年　　11　　月　　10　　日
                 臺灣臺南地方法院新市簡易庭
                                 法  官　許蕙蘭
　　　　　　　　　　　　　　
以上正本係照原本作成。
如不服本判決，應於送達後20日內，向本院提出上訴狀並表明上
訴理由（依民事訴訟法第436條之24第2項之規定，對於小額程序
之第一審判決提起上訴，非以其違背法令為理由，不得為之），
如於本判決宣示後送達前提起上訴者，應於判決送達後20日內補
提上訴理由書（須附繕本）。且上訴狀內應記載表明（一）原判
決所違背之法令及其具體內容。（二）依訴訟資料可認為原判決
有違背法令之具體事實者。
中　　華　　民　　國　　110 　年　　11　　月　　10　　日
　　　　　　　　　　　　　　　　　書記官　徐毓羚